臺灣高等法院高雄分院刑事裁定
111年度抗字第220號
抗  告  人  
即  被  告  詹耀順



選任辯護人  梁凱富律師
            巫郁慈律師
上列抗告人因妨害性自主案件，聲請具保停止羈押，不服臺灣高
雄地方法院111年度聲字第1224號中華民國111年7月26日裁定，
提起抗告，本院裁定如下：
    主  文
抗告駁回。
    理  由
一、原審裁定意旨略以：被告甲○○（下稱被告）除傷害犯行外，
    其餘犯行全部否認，然而被告涉嫌因不滿告訴人即代號AV00
    0-A110373號成年女子（真實姓名年籍詳卷，下稱告訴人）
    提分手，即在未告知告訴人之情形下，特地自其北部住處南
    下至高雄，並在告訴人住處之大樓停車場守株待兔，直到告
    訴人現身即強行將告訴人拖上車帶走，而剝奪告訴人之行動
    自由，隨後將告訴人帶去汽車旅館後違反其意願強制性交得
    逞，期間並有傷害、恐嚇告訴人之行為，此有證人即告訴人
    於警詢、偵查及本院審理中之證述，證人戴○○（全名詳卷）
    、趙○○於偵查中及本院審理中之證述，及高雄醫學大學受理
    疑似性侵害事件驗傷診斷書、高雄市立凱旋醫院民國110年1
    2月28日診斷書、內政部警政署刑事警察局111年1月19日鑑
    定書、110年12月6日告訴人住處電梯、麗馨汽車旅館監視器
    錄影光碟及本院勘驗筆錄與截圖在卷可佐，堪認被告涉犯如
    起訴書所載刑法第221條第1項強制性交之犯罪嫌疑重大。再
    由卷附被告與告訴人於本案發生前之對話紀錄截圖及譯文觀
    之，被告對於告訴人之家庭生活狀況相當熟悉，且動輒以文
    字或語音訊息恐嚇告訴人本人或親友之生命安全，更因於11
    0年12月2日起至同年月6日間多次密集聯繫告訴人，見告訴
    人不接聽或拒絕回應，即逕行前往告訴人住處之地下室強行
    將告訴人帶走，遂行本件犯行，由上開犯罪歷程足認被告有
    再為同種類犯罪之高度蓋然性，而有事實足認有反覆實施同
    一犯罪之虞，有刑事訴訟法第101條之1第1項第2款之羈押原
    因。再參酌被告本案犯案手法、侵害告訴人之性自主權利程
    度等情節，權衡國家刑事司法權之有效行使，社會秩序、公
    共利益，及被告人身自由之私益、防禦權受限制之程度，本
    件尚難以具保、限制住居或遵守附帶命令等其他方式，代替
    羈押之執行。至聲請意旨所稱被告有正當職業，無逃亡之虞
    ，及本案業已言詞辯論終結而無串供滅證之虞，均與本院認
    定被告有反覆再犯同種類犯罪之虞無關，上開聲請具保停止
    羈押，為無理由，應予駁回。
二、抗告意旨略以：
（一）查本案除告訴人之證詞外，雖尚有證人戴○○、趙○○之證詞
      、驗傷診斷書、鑑定書、麗馨旅館監視器錄影光碟等作為
      證據，然實際上抗告人即被告甲○○（下稱被告）與告訴人
      發生性行為之場所為麗馨汽車旅館之「房間」內，當時除
      被告與告訴人外，並無第三人在場，故本案證人戴○○、趙
      ○○根本未曾親眼目睹被告與告訴人發生性行為之過程，其
      等證詞當無從作為被告有無涉犯強制性交罪之補強證據。
      又驗傷診斷書至多僅能證明告訴人身上有此傷勢，而該傷
      勢出現之原因本屬多端，並無法直接推論被告有使用強暴
      、脅迫等手段遂行性交之目的；告訴人雖指稱被告有強制
      性交之犯行，但從告訴人與被告前往汽車旅館之過程均非
      常和平，告訴人甚至還有餘裕通知同事請假等節即可知悉
      ，發生性行為應係經過雙方合意，故本案除告訴人之單一
      指述外，尚欠缺其他補強證據，難認被告犯罪嫌疑重大。
（二）另原裁定雖認為由被告犯罪歷程足認被告有再為同種類犯
      罪之高度蓋然性，而有事實足認有反覆實施同一犯罪之虞
      ，故有刑事訴訟法第101條之1第2款之羈押原因；惟被告
      與告訴人間之對話紀錄，純粹係情侣間之口角糾紛，從被
      告110年12月3日尚且傳訊予告訴人表示：「做錯的事無法
      重新來過，意氣用事只是想要留住妳的方式，因為找不到
      方法可以將妳留下，但我知道我錯了，對不起……希望這次
      的感情，我們不要再互相猜忌了，希望能幫妳放下以前我
      的意氣用事的話，好好的了解我真的想用心」等語、被告
      及告訴人於110年12月5日尚在討論解遊戲任務等情即可知
      悉，被告雖於情緒激動之下，偶爾措辭較為激烈，但實在
      係因對告訴人用情至深，迫切希望挽回告訴人之故，然被
      告從頭至尾均無任何威脅、恐嚇、甚至強制性交告訴人之
      犯意，雙方交往期間，告訴人及其親友也從未受有任何傷
      害，且被告此前亦無任何前科，實難認為被告有再為同種
      類犯罪之高度蓋然性，而有事實足認有反覆實施同一犯罪
      之虞，故本件被告應無羈押之原因。
（三）退步言之，縱使鈞院認為本案尚有羈押之原因，因羈押侵
      害被告之人身自由甚鉅，具有最後手段性，法院於決定是
      否羈押時，仍須審酌本案是否有羈押之必要性。查本案被
      告自110年12月7日羈押迄今已有半年多，生活、工作均暫
      時停擺，被告之人身自由及個人名譽均受到巨大影響；再
      查被告此前無任何前案紀錄，素行良好，如命被告向鈞院
      提出一定數額之保證金供擔保，並輔以限制住居及限制出
      境、出海、定期向派出所報到之處分，應足以對其有相當
      程度之心理約束力，可確保本案後續審判、執行程序之進
      行，應可認本案亦無繼續羈押之必要。
（四）綜上所述，懇請鈞院撤銷原裁定，考量被告所涉犯罪情節
      及經濟狀況等一切情狀，准予被告以60萬元之金額具保並
      停止羈押，如蒙所請，無任感禱云云。
三、按被告經法官訊問後，認為犯刑法第221 條第1項強制性交
    等罪之嫌疑重大，有事實足認有反覆實施同一犯罪之虞，而
    有羈押之必要者，得羈押之，刑事訴訟法第101 條之1 第1 
    項第2 款定有明文。上開條文中所謂「有事實足認為有反覆
    實施同一犯罪之虞」，係指有事實足以推認被告有再實施同
    一犯罪之「可能性」而言，並非認定被告已有反覆實施同一
    犯罪之「事實」。易言之，只要有事證足以認為被告有反覆
    實施刑事訴訟法第101 條之1 第1 項所定之各款犯罪之一之
    可能性，且有羈押必要，即得依該條規定予以羈押。又預防
    性羈押之目的，在於維護社會治安、保護被害人，以避免犯
    罪造成之損害擴大，至於被告行為之情節是否符合預防性羈
    押之要件，要屬事實認定之問題，法院有依法就具體個案情
    節予以斟酌決定之職權，不受他法院就該被告另案所為認定
    之拘束。如就客觀情事觀察，法院許可羈押之裁定在目的與
    手段間之衡量並無明顯違反比例原則，即無違法或不當可言
    。且關於羈押原因之判斷，不適用訴訟上嚴格證明之原則，
    而應適用自由證明法則（最高法院98年度台抗字第405 號裁
    定意旨參照）。末按，刑事訴訟法第101 條之1 所規定之「
    預防性羈押」，係參考德國刑事訴訟法第112 條a 之立法例
    所訂立，其立法目的在於以羈押方法，防止有反覆實施特定
    犯罪之虞者繼續犯罪，進而保護社會秩序，防止被害法益範
    圍擴大。此與傳統羈押之目的在於保全證據，或確保被告到
    庭及刑罰之執行者尚屬有別。因此，並不以被告是否有逃亡
    或勾串共犯、證人之虞，作為認定有無羈押必要之準據。
四、經查：
（一）被告於原審訊問時坦承有於110 年12月6日傷害告訴人、
      與之共同前往汽車旅館等情不諱，然否認有強制性交犯行
      ，但有證人即告訴人於警詢、偵查及原審審理中之證述，
      證人戴○○（全名詳卷）、趙○○於偵查中及原審審理中之證
      述，及高雄醫學大學受理疑似性侵害事件驗傷診斷書、高
      雄市立凱旋醫院110年12月28日診斷書、內政部警政署刑
      事警察局111年1月19日鑑定書、110年12月6日告訴人住處
      電梯、麗馨汽車旅館監視器錄影光碟及原審勘驗筆錄與截
      圖在卷可佐，經本院核閱屬實，原審因認被告涉犯強制性
      交罪犯嫌重大，尚無違誤。
（二）又由被告與告訴人於本案發生前之對話紀錄截圖及譯文觀
      之，被告對於告訴人之家庭生活狀況相當熟悉，且動輒以
      文字或語音訊息恐嚇告訴人本人或親友之生命安全，更因
      於110年12月2日起至同年月6日間多次密集聯繫告訴人，
      見告訴人不接聽或拒絕回應，即逕行前往告訴人住處之地
      下室強行將告訴人帶走，遂行本件犯行，綜合上述事證，
      足認被告一旦交保在外，因無法為適當之情緒、行為管理
      ，向告訴人報復、犯案之可能性極高，原審法院以有事實
      認被告有反覆實施同一犯罪之「可能性」，復權衡社會治
      安之維護、被害人之保護，避免犯罪造成之損害擴大，與
      被告人身自由之私益後，認為應依刑事訴訟法第101 條之
      1 第1 項第2 款規定羈押被告，其認事用法，並無不合。
五、綜上所論，本院認原審依刑事訴訟法第101 條之1 第1 項第
    2 款規定羈押被告，核與法律規定相符。本件被告之抗告，
    為無理由，應予駁回。
據上論結，應依刑事訴訟法第412 條，裁定如主文。　　
中　　華　　民　　國　　111 　年　　8 　　月　　9 　　日
                  刑事第七庭    審判長法  官　李璧君
                                      法  官　葉文博
                                      法  官　石家禎
以上正本證明與原本無異。　　　　　　　　　　　　　　　　
不得再抗告。
中　　華　　民　　國　　111 　年　　8 　　月　　9 　　日
                                      書記官　楊馥華